高雄高等行政法院裁定
　　　　　　　　　　　　　　　　　　　　94年度簡字第6號
原　　　告　甲○○
送達代收人　乙○○○
被　　　告　財政部高雄市國稅局
代　表　人　邱政茂　局長
上列當事人間因綜合所得稅事件，原告不服財政部中華民國九十
三年十一月十二日台財訴字第○九三○○五三一六九○號訴願決
定，提起行政訴訟。本院裁定如下：
    主　文
原告之訴駁回。
訴訟費用由原告負擔。
    理　由
一、按「訴願之提起，應自行政處分達到或公告期滿之次日起三
    十日內為之。」、「訴願事件有左列各款情形之一者，應為
    不受理之決定：‧‧‧二、提起訴願逾法定期間或未於第五
    十七條但書所定期間內補送訴願書者。」分別為訴願法第十
    四條第一項及第七十七條第二款所明定。又提起撤銷訴訟以
    已經合法訴願為前提，否則為起訴不備其他要件，行政法院
    應以裁定駁回之，亦為行政訴訟法第四條第一項及第一百零
    七條第一項第十款所規定。
二、經查，本件原告因辦理九十一年度綜合所得稅結算申報，係
    以繳稅取款委託書轉帳繳納自繳稅款新台幣（下同）五九、
    ○三一元，因扣款時存款不足（僅有六四五元），無法兌領
    ，被告所轄三民稽徵所乃填發核定稅額繳款書（管理代號：
    E100015Ｚ00000000000000號）通知原告限期繳納，並自該項
    補繳稅款原應繳納期間屆滿之次日（民國【下同】九十二年
    六月三日）起，至繳納補徵稅款之首日（九十二年七月十六
    日）止，按日加計利息計九十九元之處分一併徵收，原告就
    加計利息部分不服，申經復查未獲變更，提起訴願亦遭決定
    駁回，遂提起本件行政訴訟，聲明求為判決撤銷訴願決定及
    原處分（復查決定含原核定處分）。惟查，原告係於九十二
    年十月十七日收受被告上開復查決定書，有經原告住所之公
    園音樂會大廈管理委員會管理員蓋章簽收之掛號郵件收件回
    執原本附原處分卷可稽，故其提起訴願之期間，應自九十二
    年十月十八日起算。又原告係設址於高雄市，而訴願機關財
    政部則設於台北市，依訴願法第十六條第一項前段規定，訴
    願人不在受理訴願機關所在地住居者，計算法定期間，應扣
    除其在途期間，本件原告提起訴願之期間應加計在途期間五
    日，則三十日之末日計至九十二年十一月二十一日（星期五
    ）即已屆滿，乃原告遲至九十三年九月二十九日始提起訴願
    ，有被告加蓋於訴願書上收文戳所載日期可證，已逾法定不
    變期間。原告雖以：上開公園音樂會大廈管理人員經常異動
    ，原告未居住於該址，而係住於高雄縣燕巢鄉○○村○○路
    七○七巷二三號，故未收到九十一年度綜合所得稅通知單，
    無法繳納稅款云云，資為爭議。但查，原告自九十年一月八
    日起即設址於高雄市○○區○○街六一號四樓，有其全戶戶
    籍資料查詢清單附原處分卷可稽；又「按一般公寓大廈為謀
    全體住戶之方便，多設有管理處或管理委員會，以統一處理
    大廈內各種事務，並僱用管理員負責大廈之代收文件等工作
    ，該管理員之性質，即與行為時民事訴訟法第一百三十七條
    第一項（行政訴訟法第七十二條第二項）所規定之受雇人相
    當，故應送達大廈內住戶之訴訟文件，如經大廈內管理員於
    送達證書上蓋大廈管理委員會或管理處圓戳章代收，並由該
    管理員以受雇人身分簽名者，即應認已交付受雇人，發生合
    法送達於本人之效果。」最高行政法院九十一年度裁字第六
    九七號裁定可資參照。本件原告上開住所之大廈管理委員會
    管理員既於九十二年十月十七日收受前揭復查決定書，已如
    前述，則發生合法送達於原告本人之效果，揆諸前揭說明，
    其訴願已逾法定不變期間而為不合法。另查，原告於前揭復
    查申請書中載明：其於九十二年七月二十二日收到被告九十
    一年度綜合所得稅核定稅額繳款書，而依原處分卷附之該繳
    款書（內載本稅五九、○三一元，核定利息九十九元）所載
    展延之繳納期間至九十二年七月二十五日止，則原告非不可
    於上開展延之繳納期間內繳納，故其所稱未收受九十一年度
    綜合所得稅通知單，而無法繳納稅款云云，不足採取，附此
    說明。又原告之訴，既經本院從程序上予以駁回，其實體上
    之主張，自無庸審究，併予說明。
三、依行政訴訟法第一百零七條第一項第十款、第一百零四條、
    民事訴訟法第九十五條、第七十八條，裁定如主文。
中　　華　　民　　國　　94　　年　 　3　　月　 22  　 日
                  第一庭　　  法　官　詹日賢
以上正本係照原本作成。
如不服本裁定，應於送達後10日內，向本院提出抗告狀並表明抗
告理由，如於本裁定宣示後送達前提起抗告者，應於裁定送達後
10日內補提抗告理由書（須按他造當事人人數附繕本）。
提起抗告應繳納送達用雙掛號郵票6份（每份34元）。
中　　華　　民　　國　　94　　年　 　3　　月　 22  　 日
                              書記官　藍亮仁
附註:
行政訴訟法第235條（第1項、第2項）:
對於適用簡易程序之裁判提起上訴或抗告，須經最高行政法院之
許可。
前項許可，以訴訟事件所涉及之法律見解具有原則性者為限。
